臺灣雲林地方法院小額民事判決
110年度六小字第224號
原      告  沈文容  
被      告  吳培嘉  

訴訟代理人  林韋志  
            簡和杉  
上列當事人間損害賠償事件，本院於民國110 年10月25日言詞辯
論終結，判決如下：
    主  文
被告應給付原告新臺幣28,800元。
原告其餘之訴駁回。
訴訟費用新臺幣1,000 元，其中新臺幣290元由被告負擔，餘由
原告負擔。
本判決第一項得假執行。
     事實及理由
壹、程序部分
　　按被告不抗辯法院無管轄權，而為本案之言詞辯論者，以其
    法院為有管轄權之法院，民事訴訟法第25條定有明文。查本
    件原告主張之侵權行為地在南投縣○○鄉○道0號234公里800公
    尺處北側向外側，坐落在南投縣名間鄉境內，而被告之住所
    地在彰化縣彰化市，本院原無管轄權，惟被告不抗辯本院無
    管轄權，而為本案之言詞辯論，本院已有管轄權，合先敘明
    。
貳、實體部分
一、原告主張：被告於民國110 年4月13日19時許駕駛車牌號碼0
    00-00號車，行經南投縣○○鄉○道0號234公里800公尺處北側
    向外側，追撞原告所有車牌號碼000-0000號自用小客車（下
    稱系爭車輛），導致承保車輛受有損害（下稱系爭事故），
    被告應負肇事責任，因原告無車處理公司交辦業務，且須每
    天需巡視店務，請求被告代步費用，爰提起本件訴訟等語。
    並聲明：被告應給付原告新臺幣（下同）10,000 元。
二、被告則以：過失的部分無意見，對於原告所提出之租車費用
    形式上有爭執等語資為抗辯。
三、本院之判斷：
　　原告主張的事實，已經提出維修單、交通事故初步分析研判
    表、道路交通事故當事人登記聯單、行照等件為證，並有內
    政部警政署國道公路警察局第七公路警察大隊110年6 月10
    日雲警七交字第1107003920號函暨所附本件交通事故肇事資
    料附卷可佐，堪認原告之主張為真實。然原告復主張系爭車
    輛因本件事故進廠維修，於維修期間無法使用而需另行租用
    車輛代步，而受有支付租金10萬元損害等情，則為被告否認
    ，並以前揭情詞置辯。是本件之爭點厥為：被告是否應給付
    原告代步費用？敘述如下：
㈠、按當事人主張有利於己之事實者，就其事實有舉證之責任；
    私文書應由舉證人證其為真正。民事訴訟法第277 條前段、
    第357 條前段分別定有明文。查原告主張系爭車輛因本件事
    故進廠維修，於維修期間無法使用而需另行租用車輛代步，
    而受有支付租金10萬元損害之損害等情，業據其提出租車費
    用為證(見本院卷第53頁)，惟為被告否認上開文書之真正性
    ，原告並未舉證以實其說，上開租車費用尚不足為原告有利
    之認定。
㈡、本院審酌原告所提證據固然有限，惟參諸系爭車輛既因被告
    之侵權行為致受有損害，有進廠維修之必要，而交通工具為
    一般人工作、生活所需，是原告於車輛合理修繕期間致無法
    使用系爭車輛為其任職之公司處理業務，因而增加之額外支
    出，與系爭車輛損害結果間，具責任範圍之相當因果關係，
    於合理範圍內，原告應得請求被告賠償，系爭車輛於110年4
    月13日因本次事故受損，而依卷內南都汽車（股）公司服務
    部110年9月17日南都T服字第110020號函可知（見本院卷第5
    7頁），系爭車輛送修完工時間為104 年4月28日，考量原告
    需利用系爭車輛處理公司事務，搭乘大眾交通運輸工具實有
    困難，況其業務須負責稽查轄區內之店，並無週休二日，業
    經原告陳述在卷（見本院卷第46頁反面），並有照片、簽到
    表、營業處長工作職責表等件在卷可參（見本院卷第19頁至
    31頁、第50頁至51頁），應認原告有租借代步車之必要，則
    原告得請求之租車日數應為16日，是原告超過此日數之請求
    為無理由，且原告所提出之租車費用係以租用TOYOTAALITS2
    .0車子代步，應以卷內所附之TOYOTA代步車優惠ALITS汽車
    日租金1,800元為計算標準，故原告所得請求金額計為2 萬8
    ,800 元（1,800 ×16=2萬8,800 ），逾此範圍，即屬無據。
四、綜上所述，原告請求被告應給付原告28,800元，為有理由，
    應予准許；逾此範圍之請求，則為無理由，應予駁回。
五、本件事證已臻明確，兩造其餘主張陳述及所提之證據，經本
    院審酌後，認均不足以影響本判決之結果，均毋庸一一論述
    ，附此敘明。
六、本件原告勝訴部分係適用小額程序所為被告敗訴之判決，爰
    依職權宣告假執行。
七、訴訟費用：本件訴訟費用確定為1,000 元，依民事訴訟法第
    79條之規定，由被告負擔290元，餘由原告負擔。 
中    華    民    國  110     年    10     月    25   日
                  斗六簡易庭      法  官  温文昌
上列為正本係照原本作成。
如不服本判決，應於送達後20日內，以判決違背法令為理由，向
本院斗六簡易庭提出上訴狀並表明上訴理由（上訴理由應記載原
判決所違背之法令及其具體內容、依訴訟資料可認為原判決有違
背法令之具體事實）。如於本判決宣示後送達前提起上訴者，應
於判決送達後20日內補提上訴理由書（須按他造人數附繕本）。
中　　華　　民　　國　　110 　年　　10　　月　　26　　日
                                  書記官  張宏清